【裁判字號】    97,抗,1301
【裁判日期】    971215
【裁判案由】    聲請交保
【裁判全文】
臺灣高等法院刑事裁定                  97年度抗字第1301號
抗  告  人  邱創舜  律師
被      告  甲○○
                    現於臺灣士林看守所
上列被告因不服臺灣士林地方法院97年度偵聲字第223號 (聲請
案號：臺灣士林地方法院檢察署97聲羈字第406至408號)於97年
11 月5日所為裁定，本院裁定如下：
    主  文
抗告駁回。
    理  由
一、聲請意旨略以：本案被告甲○○於臺灣臺北地方法院97年度
    易字第2054號案審理中每庭必到，且為該案於民國97年10月
    23 日進行準備程序，專程自大陸地區返國，足認並無逃亡
    之事實。且被告所涉案件，除前開臺灣臺北地方法院恐嚇案
    件，及因毀棄損壞乙案經臺灣高等法院花蓮高分院判處6 月
    有期徒刑外，其餘刑事案件經因罪嫌不足而獲不起訴處分。
    至於所指被告係「竹聯幫戰堂」之堂主，於93年間夥同周季
    平向陳介文恐嚇取財，於94年4月17日夥同幫眾毆打吳宗憲
    部分，經證人陳介文於偵查中具結所證，及證人吳宗憲之指
    訴，均難認被告有恐嚇、強制及傷害之犯行，此外亦無積極
    證據證明被告有加入以犯罪為宗旨之犯罪組織，可知被告顯
    無逃亡或事實足認有逃亡之虞，為此聲請撤銷原裁定予以具
    保停止羈押等語。
二、原裁定意旨略以：被告甲○○因涉犯組織犯罪防制條例第3
    條第1項前段、刑法第277條第1項之傷害、第302條第1項妨
    害自由、第305恐嚇危害安全罪嫌，經原審訊問後，認被告
    涉犯上開罪嫌疑重大，且有逃亡之虞及有反覆實施同一犯罪
    之虞予以執行羈押。而被告有逃亡之虞，有通聯紀錄為憑；
    至於被告雖自大陸回臺準備到臺北地院開恐嚇取財未遂之準
    備庭，惟經閱其所附之上開偵字案件之起訴書，該案之事實
    單一，並無多次之犯嫌，被告固欲面對該案之審判，惟本案
    被告有多次之重復犯嫌，且本案涉犯之組織犯罪防制條例第
    3 條第1項前段之操縱指揮犯罪組織，最輕本刑為3年以上之
    重罪，以通常涉犯重罪之嫌疑人脫逃之機率當然多於輕罪之
    犯嫌。準此，尚不能以被告有自大陸回臺在台北地院出庭，
    即認定被告就本案之犯嫌能坦然面對偵、審程序而出庭，則
    當能以其有逃亡之虞予以羈押。另被告就現在偵查中之涉犯
    事實，於96年12月29日、97年3月、97年4月11日、97年4月
    29 日、97年5月3日、97年5月19日，有多次之暴力討債之毆
    打、恐嚇郭明龍等多名被害人之犯嫌，在短暫之五個月時間
    內即有多達6次之同類之犯嫌，顯有反覆實施同一罪名之虞
    ，尚不得以其前案紀錄並無反覆為同一犯罪之虞，即認其無
    反覆於上開各時間點為同一犯嫌。綜上，原法院認本件被告
    羈押原因尚未消滅，仍有羈押必要，應而駁回聲請人具保停
    止羈押之聲請。
三、按法院對被告執行之羈押，本質上係為使訴訟程序得以順利
    進行或為保全證據或為保全對被告刑罰之執行之目的，而對
    被告所實施之剝奪人身自由之強制處分，是對被告有無羈押
    之必要，當由法院以上述羈押之目的依職權為目的性之裁量
    為其裁量標準。而羈押被告之審酌，並非在行被告係有罪、
    無罪之調查，而係以被告所犯罪嫌是否重大，有無羈押原因
    及必要性，資為是否羈押之依據。因之羈押所稱之犯罪嫌疑
    重大，自與有罪判決須達毫無懷疑之有罪確信之心證有所不
    同，故法院僅須依本案卷證先就形式上審查該證據有無證據
    能力，決定該證據有證據能力後再就形式上衡量該證據之證
    據價值，以之決定被告之「犯罪嫌疑」是否重大，以為憑斷
    。抗告意旨雖否認其有加入以犯罪為宗旨之犯罪組織，並以
    證人陳介文及吳宗憲之證詞為據，主張其無犯罪云云。惟查
    證人之證詞可否採為論罪之依據，乃屬對於被告是否有罪之
    調查，原法院駁回聲請人之聲請時，已依前揭說明，就形式
    證據判斷有無羈押之必要性予以審酌。又抗告意旨否認犯罪
    部分，核係事實審法院經言詞辯論後審酌抗告人能否成立犯
    罪之事項，尚難據為具保停止羈押之事由。又抗告意旨另謂
    其自行返國進行他案刑事程序，而無逃亡一節，就其所主張
    之刑事程序，亦與本件羈押被告係以犯組織犯罪條例罪嫌，
    且其反覆實施同一罪名犯罪之行為非同一案件，抗告人依此
    謂被告於本件無逃亡之虞尚非有據。從而，原法院認被告符
    合刑事訴訟法第101條第1項第1款、第101條之1第1項第3款
    、第4款之法定羈押原因，即屬有據。本件聲請人聲請具保
    停止羈押，經本院審查結果，其羈押原因尚未消減，亦有羈
    押之必要，復查無有刑事訴訟法第114條規定之情形，是聲
    請人以前揭情詞聲請具保停止羈押，自難准許，應予駁回。
中    華    民    國    97    年    12    月    15    日
                  刑事第二十二庭審判長法  官  何菁莪
                                      法  官  李麗珠
                                      法  官  洪于智
以上正本證明與原本無異。
如不服本裁定，應於收受送達後五日內向本院提出抗告狀。
                                      書記官  柯月英
中    華    民    國    97    年    12    月    16    日


司法院資訊處製作；財團法人民間司法改革基金會備份。
